---
title: "Laboratory 4"
author: "Ivan Zarudny"
date: "November 7, 2018"
output: html_document
---

```{r setup, include=FALSE}
knitr::opts_chunk$set(echo = TRUE)
```

# Пользуясь примером из лекции файл (`5.0.R`) проанализируйте [данные](https://archive.ics.uci.edu/ml/datasets/abalone) о возрасте и физ. характеристиках молюсков

```{r}
data <- read.csv("https://archive.ics.uci.edu/ml/machine-learning-databases/abalone/abalone.data", header=TRUE, sep=",")
```

```{r}
summary(data)
```

```{r}
colnames(data)
```

```{r}
colnames(data) <- c("sex", "length", "diameter", "height", 
                "whole_weight", "shucked_weight",
                "viscera_weight", "shell_weight", "rings")
colnames(data)
```

```{r}
data$sex <- factor(c("Female", "Infant", "Male")[data$sex])
```

```{r}
par(mfrow=c(1,3)) 
hist(data$diameter, main = "Диаметр, мм")
hist(data$height, main = "Высота, мм")
hist(data$whole_weight, main = "Полный вес, гр")
```

# Видим [ассиметрию](https://en.wikipedia.org/wiki/Skewness) и выбросы (от них нужно избавиться)
```{r}
library(gapminder)
library(dplyr)
library(magrittr)
library(nycflights13)

data <- data %>%
  filter(diameter >= 0.26 & diameter < 0.52) %>%
  filter(height > 0.08 & height < 0.18) %>%
  filter(whole_weight > 0.20 & whole_weight < 1.4)

par(mfrow=c(1,3)) 
hist(data$diameter, main = "Диаметр, мм")
hist(data$height, main = "Высота, мм")
hist(data$whole_weight, main = "Полный вес, гр")
```

# Визулизируем возможные зависимости
```{r}
par(mfrow=c(1,2)) 
plot(data$diameter, data$whole_weight,'p',main = "Зависимость веса от диаметра")
```

```{r}
plot(data$height, data$whole_weight,'p',main = "Зависимость веса от высоты")
```

# Построение линейной модели
```{r}
linear.model.1 <- lm(data$diameter ~ data$whole_weight)
summary(linear.model.1)
plot(linear.model.1)
```

```{r}
linear.model.2 <- lm(data$height ~ data$whole_weight)
summary(linear.model.2)
plot(linear.model.2)
```

```{r}
linear.model.3 <- lm(data$whole_weight ~ + data$shucked_weight + data$viscera_weight + data$shell_weight + data$rings, data = data)
summary(linear.model.3)
plot(linear.model.3)
```

# Проверка моделей

## Первая модель
```{r}
odds <- seq(1, nrow(data), by=2)
shell.weight.in <- data[odds,]
shell.weight.out <- data[-odds,]
```

```{r}
linear.model.half.1 <- lm(shell.weight.in$diameter ~ shell.weight.in$whole_weight)
summary(linear.model.half.1)
```

```{r}
shell.weight.predict.1 <- predict(linear.model.half.1)
cor(shell.weight.in$whole_weight, shell.weight.predict.1)
plot(shell.weight.in$whole_weight, shell.weight.predict.1)
```

```{r}
shell.weight.predict.out.1 <- predict(linear.model.half.1, shell.weight.out)
cor(shell.weight.out$whole_weight, shell.weight.predict.out.1)
plot(shell.weight.out$whole_weight, shell.weight.predict.out.1)
```

### Вывод
Прогноз первой модели плохой, всего составляет `r cor(shell.weight.out$whole_weight, shell.weight.predict.out.1)` < 0.85.

## Вторая модель
```{r}
linear.model.half.2 <- lm(shell.weight.in$height ~ shell.weight.in$whole_weight)
summary(linear.model.half.2)
```

```{r}
shell.weight.predict.2 <- predict(linear.model.half.2)
cor(shell.weight.in$whole_weight, shell.weight.predict.2)
plot(shell.weight.in$whole_weight, shell.weight.predict.2)
```

```{r}
shell.weight.predict.out.2 <- predict(linear.model.half.2, shell.weight.out)
cor(shell.weight.out$whole_weight, shell.weight.predict.out.2)
plot(shell.weight.out$whole_weight, shell.weight.predict.out.2)
```

### Вывод
Прогноз второй модели плохой, всего составляет `r cor(shell.weight.out$whole_weight, shell.weight.predict.out.2)` < 0.85.

## Третья модель
```{r}
linear.model.half.3 <- lm(shell.weight.in$whole_weight ~
                          + shell.weight.in$shucked_weight
                          + shell.weight.in$viscera_weight
                          + shell.weight.in$shell_weight
                          + shell.weight.in$rings,
                       data = shell.weight.in)

summary(linear.model.half.3)
```

```{r}
shell.weight.predict.3 <- predict(linear.model.half.3)
cor(shell.weight.in$whole_weight, shell.weight.predict.3)
plot(shell.weight.in$whole_weight, shell.weight.predict.3)
```

```{r}
shell.weight.predict.out.3 <- predict(linear.model.half.3, shell.weight.out)
cor(shell.weight.out$whole_weight, shell.weight.predict.out.3)
plot(shell.weight.out$whole_weight, shell.weight.predict.out.3)
```

### Вывод
Прогноз третий модели плохой, всего составляет `r cor(shell.weight.out$whole_weight, shell.weight.predict.out.3)` < 0.85.