---
title: "Laboratory 3"
author: "Ivan Zarudny"
date: "September 30, 2018"
output: html_document
---

```{r setup, include=FALSE}
knitr::opts_chunk$set(echo = TRUE)
```

# Исходные данные
Файл _forbes.htm_ содержит список богатейших американцев по версии журнала Форбс.
На его примере потренируемся в разборе html страниц.

# Задание 1
## 1.1
>Используйте команду ``readLines`` для загрузки файла в текстовый вектор _html_.

```{r}
html <- readLines("https://raw.githubusercontent.com/SergeyMirvoda/MD-DA-2018/master/data/forbes.htm")
```

### 1.1.1
>Сколько строк в файле?

```{r}
length(html)
```

### 1.1.2
>Сколько символов в файле?

```{r}
sum(nchar(html))
```

## 1.2
>Откройте файл в текстовом редакторе. Найдите строки, содержащие данные о Билле Гейтсе и Ларри Эллисоне и запомните размер их дохода.

Имя|Размер дохода
:--|:-:
Билл Гейтс|$\$72 B$
Ларри Эллисон|$\$41 B$

## 1.3
>Напишите шаблон регулярного выражения и используйте функцию ``grep``, чтобы извлечь размер дохода из данных в векторе _html_. Удостоверьтесь, что полученный вектор номеров строк содержит содержит ровно 100 записей и ссылается на номера строк в котрых действительно есть информация о доходе, а не просто первый попавшийся текст.

```{r}
rating.worth.raw <- grep("^\\s+<td\\sclass=\"worth\">\\$(\\d+|\\d+,\\d+)\\sB</td>$", html, value = TRUE)
length(rating.worth.raw)
```

## 1.4
>Напишите код, использовав регулярное выражение из п. 1.3, и функции ``regexp`` и ``regmatches``, чтобы извлечь все данные о доходе. Проверьте следующее:

```{r}
rating.worth.start <- regexpr("\\$(\\d+|\\d+,\\d+)\\sB", rating.worth.raw)
rating.worth.formatted <- regmatches(rating.worth.raw, rating.worth.start)
```

### 1.4.1
>Должно быть ровно сто значений.

```{r}
length(rating.worth.formatted)
```

### 1.4.2
>Самый большой доход должен быть доход Билла Гейтса

```{r}
rating.worth.formatted[1]
```

### 1.4.3
>Такой доход должен быть в списке один раз.

```{r}
length(grep("$72 B", rating.worth.formatted, fixed = TRUE))
```

### 1.4.4
>В всписке должна быть цифра, которую мы запомнили для Ларри Эллисона.

```{r}
length(grep("$41 B", rating.worth.formatted, fixed = TRUE))
```

### 1.4.5
>Должно быть как минимум два значения, встречающихся несколько раз.

```{r}
rating.worth.formatted.table = as.data.frame(table(rating.worth.formatted))
length(rating.worth.formatted.table$Freq >= 2)
```

Повторяющихся значений: $66$.

# Задание 2
## 2.1
>В данных доход представлен в формате **"$42 B"**, что означает **42 × 10^9**. Преобразуйте этот формат в числовой и сохраните в вектор _worths_. Удостоверьтесь в следующем:

```{r}
value <- regexpr("(\\d+|,\\d+)", rating.worth.formatted)
value <- regmatches(rating.worth.formatted, value)
value <- gsub(",", ".", value)
worths <- as.double(value) * 1e9
remove("value")
```

### 2.1.1
>_worths_ является вектором и в нём сто занчений типа _double_.

```{r}
is.vector(worths)
```

```{r}
is.double(worths)
```

```{r}
length(worths)
```

### 2.1.2
>Все элементы вектора _worths_ больше 1 миллиарда.

```{r}
all(worths > 1e9)
```

### 2.1.3
>Самое большое число это доход Билла Гейтса.

```{r}
max(worths) == 7.2e10
```

## 2.2
>Используйте вектор _worths_ , чтобы выяснить следующее:

### 2.2.1
>Какова медиана ста этих записей?

```{r}
median(worths)
```

### 2.2.2
>Средний доход?

```{r}
mean(worths)
```

### 2.2.3
>Как много людей из этого списка имеют доход больше 5млрд., 10, 25? 

```{r}
length(which(worths > 5e9))
```

```{r}
length(which(worths > 1e10))
```

```{r}
length(which(worths > 2.5e10))
```

### 2.2.4
>Какой их общий доход?

```{r}
sum(worths)
```

### 2.2.5
>Какую долю от общего дохода, составляет пятёрка самых богатых.

```{r}
sum(worths[1:5]) / sum(worths)
```

### 2.2.6
>Какую долю от общего дохода, составляют 20 самых богатых.

```{r}
sum(worths[1:20]) / sum(worths)
```

### 2.2.7
>В данных [федеральный резерв США, после 2015](https://www.federalreserve.gov/releases/z1/20180920/z1.pdf) (24 страница) [Федеральный резерс США, до 2013](https://www.zerohedge.com/sites/default/files/images/user5/imageroot/2013/09/Flow%20of%20Funds%20Z1%20Q1%202013.pdf) (123 страница) найдите показатель дохода всех домохозяйств (Household net worth) в соответвующем году, какую долю общего дохода составляют 100 богатейших людей. 

```{r}
household.net.worth.2013 <- 7.8536e13
sum(worths) / household.net.worth.2013
```
